臺灣高雄地方法院刑事判決　　　　　　　　　　　　九十三年度簡上字第六七三號
　　上　訴　人　臺灣高雄地方法院檢察署檢察官
　　被　　　告　丙○○
右列上訴人因被告竊盜案件，不服本院高雄簡易庭中華民國九十三年九月十日九十三
年度簡字第四二八四號第一審判決（聲請簡易判決處刑案號：臺灣高雄地方法院檢察
署九十三年度偵字第一三一七號）提起上訴，及移送併案（同檢察署九十三年度偵字
第四七三六號），本院合議庭認不得以簡易判決處刑，改依通常程序為第一審之審判
，判決如左：
    主      文
原判決撤銷。
丙○○連續攜帶兇器竊盜，累犯，處有期徒刑拾月，扣案之鑰匙壹支、小剪刀壹支及
壓克力刀壹支均沒收。
    事      實
一、丙○○基於意圖為自己不法所有之概括犯意，先於民國（下同）九十三年八月四
    日上午六時許，在高雄縣鳳山市○○路地址不詳之某處，見戊○○所有車牌號碼
    ＯＶＴ─四一三號機車停放該處，即持自己所有之鑰匙乙支，啟動機車引擎後，
    予以竊取騎用；嗣於同日六時二十分許，在高雄市小港區○○○○○路口，為警
    查獲，並扣得其所有之前開機車鑰匙乙支。復於九十三年九月十三日晚間十時許
    ，在屏東縣恆春鎮○○路一０九巷四五號附近處，以其所有客觀上足以對人生命
    、身體構成威脅而為兇器之小剪刀一支開啟機車鎖頭後，竊取乙○○所有且懸掛
    ＰＨＶ─二一七號車牌之機車（該機車原車牌號為ＸＶＪ─七一二號，引擎號碼
    ＳＡ二五ＡＸ─一二五四九八號，九十三年八月三日下午三時許，在屏東縣恆春
    鎮○○路九七０巷旁失竊）騎用；又於九十三年九月二十日凌晨五時許，進入屏
    東縣恆春鎮○○○○○路南寧宮內（非住宅亦無人居住，其無故侵入他人建築物
    部分，未據告訴），持其所有客觀上足以對人生命、身體構成威脅之兇器壓克力
    刀一支開啟置於南寧宮之添油箱內現金約四百多元，得手後，供已花用；嗣於九
    十三九月二十日下午三時三十分許，丙○○騎乘上開懸掛ＰＨＶ─二一七號車牌
    機車，行經屏東縣車城鄉○○路時被警查獲，並扣得其所有，且置於機車上之供
    其竊盜所用之壓克力刀、剪刀等各一支，以及油壓剪、鐵鎚、鐵鉗、玻璃鋏、鑿
    子各一支。
二、案經高雄市政府警察局小港分局移送臺灣高雄地方法院檢察署檢察官偵查並聲請
    簡易判決處刑，以及屏東縣警察局恆春分局移送臺灣屏東地方法院檢察署檢察官
    偵查及併案。
    理      由
一、右開事實，業據被告丙○○於偵查及本院審理時均坦承不諱，核與被害人戊○○
    、丁○○、乙○○等人於警詢中指訴之情節相符（高雄市政府警察局小港分局警
    卷第三頁，屏東縣政府警察局恆春分局警卷第八～一二頁，本院卷第三九頁），
    且上開被害人戊○○、乙○○所簽具之贓物認領保管單（高雄市政府警察局小港
    分局警卷第十頁）、贓物認領保管收據（屏東縣政府警察局恆春分局警卷第一七
    頁）及被害人乙○○機車之車輛竊盜、車牌失竊資料個別查詢報表─查詢車輛認
    可資料（屏東縣政府警察局恆春分局警卷第三０頁）等在卷足稽，復有其竊盜使
    用之鑰匙、小剪刀及壓克力刀各一支扣案可資證明，本件事證明確，被告犯行堪
    以認定。
二、被告丙○○竊盜所用之小剪刀一支及壓克力刀一支，均屬尖銳之物，皆為客觀上
    足以對人生命、身體構成威脅之兇器無訛，是核其攜帶上開兇器而分別竊盜被害
    人乙○○機車及竊盜南寧宮之添油箱內現金之所為，均係犯刑法第三百二十一條
    第一項第三款之攜帶兇器加重竊盜罪；又被告竊盜戊○○機車部分，係犯刑法第
    三百二十條第一項之竊盜罪，另被告於夜間侵入前址「南寧宮」竊盜，惟因南寧
    宮係無人居住之建築物，業據被告供陳甚明（本院卷第二九頁），且與被害人丁○○於警詢時所陳相合（本院卷第三九頁），是被告該次竊盜犯行，不合於刑法
    第三百二十一條第一項第一款之加重條件，併此敘明。次就被告上開一次普通竊
    盜、二次攜帶兇器加重竊盜等之三次竊盜犯行，均時間緊接，所犯罪名相同，顯
    係出於概括之犯意為之，為連續犯，爰依刑法第五十六條之規定以一攜帶兇器加
    重竊盜罪論，並加重其刑。公訴人雖未就被告所犯二次攜帶兇器加重竊盜罪之部
    分起訴，惟查被告所犯之二次加重竊盜罪之部分，與經起訴之竊盜罪部分，係連
    續犯，具有裁判上一罪之關係，本院自得併予審酌，附此敘明。原審認被告罪證
    明確，予以論科，固非無見，惟被告基於概括犯意，復於前開時、地，再連續二
    次為攜帶兇器加重竊盜犯行，已如前述，原審未及斟酌，其論罪科刑自有可議，
    上訴人之上訴為有理由，應由本院予以撤銷改判。爰審酌被告遭警於九十三年八
    月四日查獲竊盜案後，竟全無警惕，又為連續為二次攜帶兇器竊盜犯行，顯見其
    惡性非輕，無視法紀，惟其犯罪後坦承犯行，尚見悔意等一切情狀，量處如主文
    所示之刑，以示懲儆。至扣案之鑰匙一支、小剪刀一支及壓克力刀一支，均係被
    告所有，且供其竊盜所用之物，業據其於本院審理時供陳明確（本院卷第五二頁
    ）應依刑法第三十八條第一項第二款併予宣告沒收。至另扣得之油壓剪、鐵鎚、
    鐵鉗、玻璃鋏、鑿子各一支，既與被告之竊盜犯行無涉，自不為沒收之諭知。
三、按檢察官聲請以簡易判決處刑之案件，經法院認為有第四百五十一條之一第四項
    但書之情形者，應適用通常訴訟程序審判之，刑事訴訟法第四百五十二條定有明
    文；且對於簡易判決之上訴，準用刑訴法第三編第一章及第二章之規定，管轄第
    二審之地方法院合議庭受理簡易判決上訴案件，應依通常程序審理。其認案件有
    刑訴法第四百五十二條之情形者，應撤銷原判決，逕依通常程序為第一審判決，
    法院辦理刑事訴訟簡易程序案件應行注意事項第十四項亦有規定；查本案中就檢
    察官移送併辦部分，本院認定係犯連續攜帶兇器之加重竊盜罪，並與被告所犯之
    普通竊盜罪，具有裁判上一罪之關係，顯與原簡易處刑判決所認定之單一普通竊
    盜罪之犯罪事實不合，足認檢察官之聲請簡易判決處刑為不適當，而有刑事訴訟
    法第四百五十一條之一第四項但書第二款之情形，依前揭法律規定，原審未及審
    酌併案部分之加重竊盜犯罪，仍乃屬誤用簡易處刑程序，應由本院合議庭逕依通
    常程序審理後，而為第一審之判決，檢察官或被告如不服本判決，仍得於法定上
    訴期間內，向管轄之第二審法院提起上訴，附此敘明。
據上論斷，應依刑事訴訟法第四百五十五條之一第三項、第四百五十二條、第三百六
十九條第一項前段、第三百六十四條、第二百九十九條第一項前段，刑法第五十六條
、第三百二十一條第一項第三款、第三十八條第一項第二款，判決如主文。
本案經檢察官甲○○到庭執行職務。
中      華      民      國    九十三    年    十二      月      八      日
                                  臺灣高雄地方法院刑事第三庭
                                      審判長法  官  黃仁松
                                            法  官  陳玉聰
                                            法  官  高思大
右正本證明與原本無異。
如不服本判決，應於判決送達後十日內，向本院提出上訴狀。
                                            書記官  蔡語珊
中      華      民      國    九十三    年    十二      月      九      日
附錄本案論罪條文：
中華民國刑法第三百二十條第一項：
          意圖為自己或第三人不法之所有，而竊取他人之動產者，為竊盜罪，處五
          年以下有期徒刑、拘役或五百元以下罰金。
中華民國刑法第三百二十一條第一項第三款：
          犯竊盜罪而有左列情形之一者，處六月以上、五年以下有期徒刑：
          三  攜帶兇器而犯之者。
